Keila Oliveira

Jd. Rosana - CEP 05795-180 São Paulo, SP · (11) 96160-4935 ·

keilaoliveira.copy@gmail.com https://www.linkedin.com/in/keilaoliveiradev/

https://github.com/Keilaoliveira0112

Desenvolvedor Web

Sumário Executivo

Finalizei o Bootcamp da Laboratória onde venho desenvolvendo habilidades técnicas através de projetos, utilizando metodologias ágeis e aprimorando as minhas habilidades pessoais e profissionais, pois estou em transição de carreira para a área Tech e irei me formar como Front-end Developer. Até o momento entrequei 5 projetos que são: 1- Aplicativo web que permite o usuário validar o número de um cartão de crédito e tem tem como objetivo alcançado trabalhar com base em um boilerplate, a estrutura básica de um projeto em diferentes pastas (através de módulos em JS), conhecer as ferramentas de manutenção e melhoria do código (linters e testes unitários). 2 - Construção uma página web utilizando apenas HTML, CSS e JavaScript que permitisse ao usuário visualizar dados, filtrar e ordená-los de acordo com as suas necessidades. 3- Desenvolver uma single page application (SPA) onde tive como objetivos alcançados: conhecimento em autenticação com Firebase Auth, utilização de banco de dados NoSQL do Firestore, mobile first e conceitos de SPA, unit tests e testes assíncronos. 4- Projeto Back-End-Markdown Links (md-links) é uma lib para identificar links em arquivos markdown, bem como seus respectivos status https. Criada usando NodeJS, pode ser executada através de CLI. 5-Uma interface de sistema de pedidos desenvolvida para um pequeno restaurante,que deve integrar-se com uma API, utilizando o framework React.

Possuo background nas áreas de Gastronomia e Logística onde tive experiência com planejamento, gestão de equipe, treinamento, experiência do cliente, resolução de conflitos, indicadores de melhorias e relacionamentos com pessoas. O que amplia minha visão para auxiliar as empresas em que atuei por entender do negócio. Trabalho em parceria juntamente com uma desenvolvedora no qual sou responsável pela parte de Copywriter e SEO, onde minha responsabilidade é gerar conexão entre o cliente e empresa o que me faz ter um entendimento muito focado na área de tecnologia.

EXPERIÊNCIA PROFISSIONAL

Autônomo 2023 Copywriter São Paulo, SP

- Responsável por criar conexão entre a empresa e o usuário. Responsável por criar Storytelling;
 - Pesquisa e coleta de dados para definição de produto e necessidades de usuários;
 - Planejamento e organização de atividades para atingir objetivos e metas;
 - Trabalho colaborativo com outras equipes, praticando feedback com pares e líderes, e ajudando a equipe a aprender sobre melhorias práticas e padrões;
 - Otimização de SEO de sites. Anúncio Google ADS e textos e descrições para sites e Instagram.

Resultados: Qualificação de campanha Google Ads com resultado em 30% no aumento das vendas, captação de leads para site e Instagram. Desempenho médio 47% de tráfego orgânico comparado ao período anterior com implantação de SEO.

FENIX HOTEL BOM RETIRO LTDA 2020 - 2021 Aux. nos serviços de alimentação São Paulo, SP

- Auxiliar no preparo das refeições, sobremesas, lanches, etc;
- Auxiliar na seleção de verduras, carnes, peixes e cereais para preparação do alimento;

- Executar outras tarefas de mesma natureza e nível de complexidade associadas ao ambiente organizacional;
- Auxilia no planejamento do cardápio e menus de eventos / buffet.

Aprendizados: Trabalho colaborativo, planejamento e adaptabilidade.

VIVARA 2013 - 2018 São Paulo, SP

2016-2018 / Ass. administrativo

- Treinamento de novas estoquistas e gerentes;
- Foco em gerar resultados e impacto para todos os clientes (internos e externos);
- Responsável pela montagem de cofres e organização de lojas para inauguração;
- Envio de informativo de vendas ao shopping. Entrada e saída de NFs;
- Contato e acompanhamento com fornecedores para orçamento. Controle de inventário diário, mensal e semestral

.Aprendizados: Mentalidade construtiva. Disposição e abertura para pedir ajuda, aprender e crescer. Trabalho colaborativo com outras equipes, praticando feedback com pares e líderes, ajudando a equipe a aprender sobre melhorias práticas e padrões;

2013-2016 / Estoquista

- Estocagem organizada de produtos;
- Relatórios internos:
- Conferência e recebimento de Notas Fiscais;
- Entrada e saída de produtos.

Conquistas: Promoção ao Cargo de Assistente Administrativo;

FORMAÇÃO ACADÊMICA

FATEC

Tecnólogo em Logística – conclusão em 07/2016.

SENAC SÃO PAULO

Tecnólogo em Gastronomia - conclusão em 08/2010.

Bootcamp

Cubos Academy

Desenvolvimento de Solftware - Foco em BackEnd - em curso

Laboratória

Web Development Front-end - UXWeb Development Front-end - UX - conclusão em 07/2023.

CURSOS EXTRACURRICULARES

Escola da Nuvem

Fundamentos AWS - Cloud Practitione - em curso.

סום

Introdução ao Node.js com Javascript- conclusão: Abr/2023

DIO

Arrays e estruturas de repetições em Javascript- conclusão: Fev/2023

DIO

Conhecendo funções em Javascript- conclusão: Fev/2023

DIO

Criando Objetos e Classes em Javascript- conclusão: Fev/2023

DIC

Sintaxe básica em Javascript- conclusão: Fev/2023

DIO

Descubra a Nuvem AWS - Nexa Resources: Fev/2023

Conhecimentos técnicos

JAVASCRIPT, HTML, CSS, JEST, NODE.JS, GIT / GITHUB, CONSUMO DE API'S, UX/UI, UNIT, UI TESTING, REACT.

Informações adicionais - Gosto de cultivo de plantas, livros e sou eclética com músicas.